【裁判字號】    91,訴,3473
【裁判日期】    920506
【裁判案由】    進口貨物核定完稅價格
【裁判全文】
臺北高等行政法院裁定                            九十一年度訴字第三四七三號
    原      告  德宏科技有限公司
    代  表  人  甲○○
    訴訟代理人  丙○○
    被      告  財政部臺北關稅局
    代  表  人  廖乾順（局長）
    訴訟代理人  乙○○
                丁○○
右當事人間因進口貨物核定完稅價格事件，原告不服財政部中華民國九十一年七月二
十五日台財訴字第○九○○○六九四五六號訴願決定提起行政訴訟，本院裁定如左：
    主  文
原告之訴駁回。
訴訟費用由原告負擔。
    理  由
一、查原告起訴時被告代表人原為廖乾順，民國（下同）九十一年八月十五日變更為
    朱恩烈，業已具狀聲明承受訴訟，合先敘明。
二、按行政訴訟法第四條第一項固規定：人民因中央或地方機關之違法行政處分，認
    為損害其權利或法律上之利益，經依訴願法提起訴願而不服其決定者，得向高等
    行政法院提起撤銷訴訟。惟此所謂行政處分，依訴願法第三條第一項規定係指中
    央或地方機關就公法上具體事件所為之決定或其他公權力措施而對外直接發生法
    律效果之單方行政行為而言。故提起訴願，以有行政處分之存在為前提要件。所
    謂行政處分，乃行政主體就具體事件所為之發生法律上效果之單方的行政行為。
    至行政官署所為單純的事實之敘述或理由之說明，既不因該項敘述或說明而生法
    律效果，自非行政處分，人民對之，即不得提起訴願。（現改制為最高行政法院
    之前行政法院四十四年度判字第十八號判例參照。）
三、本件被告以原告於八十七年三月三日、同年十二月十五日及十二月二十二日報運
    進口3.5"HD DISKETTE及SOFTWARE: SCANNER DRIVER AND UTILITY（DESIGN FREE
    ）等三批磁碟片（進口報單號碼：ＣＡ／八七／二三九／○○一七二、ＣＡ／八
    七／二三九／○○八○九、ＣＡ／八七／二三九／○○八二七），報單及檢具發
    票上雖分別列有磁碟與軟體之價值，惟經被告查驗結果，實際來貨係空白之3.5"
    HD DISKETTE，並未錄有SOFTWARE: SCANNER DRIVER AND UTILITY，經更正原申
    報資料後，即以原告涉有虛報軟體設計費共計新台幣（以下同）七、三一四、○
    三一元之情事，於八十七年八月五日、八十八年二月八日、八十八年一月二十八
    日分別以北普進字第八七一○四四三七、八八一○○八三一、八八一○○六一三
    號函通報台北市國稅局卓參查核。嗣據台北市國稅局內湖稽徵所八十九年三月二
    十八日以財北國稅內湖審字第八九○六一○一九號函囑被告查明有關原告涉嫌虛
    報軟體設計費乙節是否屬實，案經被告於八十九年五月六日以北普進字第八九一
    ○二七六五號函復該稽徵所表示「該公司涉有虛報軟體價值之情事」。原告不服
    ，就前開被告通報台北市國稅局之八十八年一月二十八日北普進字第八八一○○
    六一三號函，主張其所進口之磁碟片，確實已灌製軟體在內，並非空白帶，惟因
    該磁片必須使用特殊規格之機器，鍵入特殊保護密碼才能開啟，被告不知其密碼
    ，無法開啟，致誤以為係灌製軟體之空白帶，請撤銷原處分云云。
四、經查被告八十八年一月二十八日北普進字第八八一○○六一三號函略以：「主旨
    ：德宏科技有限公司涉嫌高報貨物價格，可能涉及逃漏內地稅情事，特移請查核
    惠復。說明：一、．．．二、查德宏科技有限公司．．．於八十七年十二月二十
    二日向本局報運3.5"HD DISKETTE及SOFTWARE: SCANNER DRIVER AND UTILITY （
    DESIGN FREE）各乙批，經本局查驗結果，實際來貨係空白3.5"HD DISKETTE，有
    虛報軟體設計費二、六二三、一五六元情事，是否涉內地稅逃漏情事，移請卓參
    查核。」經查該函係就原告涉嫌高報貨物價格，可能涉及逃漏內地稅情事，通報
    台北市國稅局查核惠復；核屬舉發之性質，且未曾將該函以正本或副本通知原告
    ，其情形類似各地國稅局如查獲納稅義務人有逃漏他轄區之漏稅案件，即移送管
    轄之國稅局或稅捐稽徵處依法辦理之情形相同。本件被告並未以原告進口系爭磁
    碟片申報不實予以處分，受移送機關仍須依法查證屬實後，始能予以核課及處罰
    ，依上說明，上開函復顯非行政處分，原告對之提起訴願，程序即有未合。訴願
    機關為不受理之決定，經核並無不合，本件原告之訴有不備其他要件之違法，應
    以裁定駁回之。
五、依行政訴訟法第一百零七條第一項第十款、第一百零四條、民事訴訟法第九十五
    條、第七十八條，裁定如主文。
中    華    民    國    九十二      年      五        月       六       日
                     臺 北 高 等 行 政 法 院   第 七 庭
                                           審 判 長 法  官  鄭小康
                                                    法  官  李得灶
                                                    法  官  林金本
右為正本係照原本作成。
如不服本裁定，應於送達後十日內向本院提出抗告狀（須按他造人數附繕本）。
中    華    民    國    九十二      年       五       月       六       日
                                                    書記官  簡信滇


司法院資訊處製作；財團法人民間司法改革基金會備份。
